【裁判字號】    99,易,761
【裁判日期】    991222
【裁判案由】    違反保護令等
【裁判全文】
臺灣桃園地方法院刑事判決               99年度易字第761號
公  訴  人  臺灣桃園地方法院檢察署檢察官
被      告  游水生
上列被告因違反家庭暴力防治法等案件，經檢察官提起公訴（99
年度偵字第11980 號），本院判決如下：
    主  文
游水生犯違反保護令罪，累犯，處有期徒刑伍月，如易科罰金，
以新臺幣壹仟元折算壹日。
    事  實
一、游水生與李依慈係夫妻，二人具有家庭暴力防治法第3 條第
    1 款所定之家庭成員關係。游水生前因公共危險案件，經臺
    灣桃園地方法院以96年度桃交簡字第1748號判決判處有期徒
    刑2 月確定，嗣因減刑，減為有期徒刑1 月確定，甫於民國
    96年10月15日易科罰金執行完畢。因游水生曾於民國98年11
    月2 日經臺灣桃園地方法院依家庭暴力防治法第16條第3 項
    之規定，以98年度家護字第1146號民事通常保護令裁定令其
    不得對李依慈實施身體或精神上不法侵害之行為。詎游水生
    竟基於違反保護令之故意，於99年4 月9日 凌晨1 時許，在
    桃園縣蘆竹鄉○○路599 號2 樓之住處，徒手毆打李依慈，
    並拉扯李依慈撞牆，而對林依慈實施身體上不法之侵害，致
    林依慈因而受有枕部頭皮鈍挫傷、左手肘鈍挫傷等傷害，而
    違反上開保護令之內容，李依慈不堪毆打而報警，始悉上情
    。
二、案經李依慈訴由桃園縣政府警察局蘆竹分局報告桃園地方法
    院檢察署檢察官偵查起訴。
    理  由
壹、程序事項
一、按傳聞法則之重要理論依據，在於傳聞證據未經當事人之反
    對詰問予以核實，乃予排斥，惟若當事人已放棄對原供述人
    之反對詰問權，於法院審判時表明同意該等傳聞證據可作為
    證據，基於證據資料愈豐富，愈有助於真實發現之理念，並
    貫徹刑事訴訟法修法加重當事人進行主義之精神，確認當事
    人對於證據能力有處分權之制度，傳聞證據經當事人同意做
    為證據，法院認為適當者，亦得為證據。另當事人於調查證
    據時，對於傳聞證據表示「沒有意見」，而未於言詞辯論終
    結前聲明異議，應視為已有將該等傳聞證據採為證據之同意
    ，此刑事訴訟法第159 條之5 定有明文。本案被告於本院審
    理程序中已表示對卷內人證、書證、物證之證據能力均無意
    見，本院審理時，被告對被告以外之人於審判外之陳述之證
    據能力並未表示意見，迄本院言詞辯論終結前，被告亦未爭
    執本案證據之證據能力，依刑事訴訟法第159 條之5 第2 項
    之規定，應視為被告已同意本案相關之傳聞證據均可做為證
    據，本院斟酌本案卷內之證據並非非法取得，亦無證明力明
    顯過低之情形，且經本院於審判期日依法進行證據之調查、
    辯論，被告於訴訟上之程序權，已受保障，前揭各該證據，
    均得採為證據。
貳、實體事項
一、訊據被告固坦承有於上揭時地，因李依慈挑釁而抓住李依慈
    之手，惟矢口否認有何家暴之犯行，辯稱：係李依慈有自殘
    傾向，伊知道李依慈於98年11月2 日向法院聲請保護令，但
    伊並沒有毆打李依慈，係李依慈打伊，伊僅抓住李依慈的手
    ，伊沒有還手。經查：被告前因傷害李依慈一節，經本院家
    事法庭於99年11月2 日核發98年家護字第1146號通常保護令
    ，並經被告收受等情，此經本院調閱上開民事保護令案件確
    認在卷，是被告對於其於保護令有效期間內不得對李依慈實
    施侵害之行為，應堪認定。
二、再據證人即被害人李依慈於審理中證述：「被告毆打我，都
    是關於被告外遇的事情，那天是因為12日要開調解庭，被告
    有收到傳票，都沒有告知，被告有酗酒的習慣，我怕他有粗
    暴的行為，店裡打烊之後我就到朋友那裡去聊天，差不多十
    一點或十二點，我三姐打電話問我12或15日要開調解庭，我
    知不知道，是否有收到通知單，我說沒有，他問我你是否跟
    被告和解，我說沒有，我三姐要我查清楚，我就回家到了二
    樓，被告坐在床鋪上，在喝酒，我問被告有無收到調解通知
    單，被告說有，我問被告說為什麼不告訴我，有什麼事情我
    們夫妻可以平心靜氣的談一談，要是可以達成共識，調解庭
    我們就可以提出來我們的共識，被告聽到我這麼說就不高興
    ，我問被告你是否因為外遇的事情要隱瞞這件事，被告就不
    高興，從床上起來，酒杯一甩，就過來打我，被告用拳頭打
    下來打到我的臉，還打到我的胸口，雙手掐著我的脖子，因
    為我快窒息所以我掙扎，因為被告喝酒不高興，掐著我的脖
    子往後順勢把我推像牆壁，我就撞到牆壁，還有手肘也撞到
    牆壁，哪一隻手撞到我忘記了，撞牆以後我就昏倒，我不知
    道是何時醒來，當我醒過來的時候我發現全身很冷，而且全
    身是濕的，地上都是水，我就趕快換了衣服，就到派出所報
    案，我醒過來的時候當時頭會昏昏的，就到派出所報案，我
    醒過來的時候當時頭昏昏的，走路不是很穩。」（見本院審
    理卷第40-41 頁）等語，並有桃園榮民醫院受理家庭暴力事
    件所開立之驗傷診斷書、本院98年度家護字第1146號民事通
    常保護令在卷可稽，另互參上開驗傷診斷書中，被害人受傷
    部位為枕部、頭皮（後腦杓）鈍挫傷、左手鈍挫傷，上開後
    腦杓之傷應為被告抓其頭部，以後腦杓猛撞牆壁所致，被告
    空言辯稱該處傷痕為被害人自殘之結果，惟並無法舉證以實
    其說，是被告空言否認，尚不足採，被告確對於被害人李依
    慈實施家庭暴力，而有違反通常保護令之犯行應堪認定。
三、核被告所為，係犯家庭暴力防治法第61條第1 款之違反保護
    令罪及刑法第277 條第1 項之傷害罪。而被告與告訴人間有
    家庭成員之關係，因之，被告對其家庭成員即告訴人故意實
    施身體上不法侵害之行為而成立傷害罪，依家庭暴力防治法
    第2 條第2 款之規定，其所為核屬家庭暴力罪。被告以一傷
    害行為同時觸犯上開二罪，為想像競合犯，應從一重之違反
    保護令罪處斷。又被告曾有前揭所載之犯罪科刑執行情形，
    有臺灣高等法院被告前案紀錄表在卷可考，其受徒刑之執行
    完畢後，5 年以內故意再犯本件有期徒刑以上之罪，為累犯
    ，應依刑法第47條第1 項規定加重其刑。爰審酌被告曾違反
    保護令之前科，本次竟再犯違反保護令罪，足見其對違反保
    護令之犯行全無警惕，惡性非輕，兼衡其犯罪之動機、目的
    、手段、所生危害程度及犯後態度等一切情狀，量處如主文
    所示之刑，並諭知易科罰金之折算標準。
據上論斷，應依刑事訴訟法第299 條第1 項前段，家庭暴力防治
法第61條第1 款，刑法第11條前段、第277 條第1 項、第55條、
第47條第1 項、第41條第1 項前段，刑法施行法第1 條之1 第1
項、第2 項前段，判決如主文。
本案經檢察官陳立儒到庭執行職務。
中    華    民    國    99    年    12    月    22    日
                  刑事第十庭審判長   法  官   江德民
                                     法  官   華奕超
                                     法  官   黃鏡芳
以上正本證明與原本無異。
如不服本判決應於收受判決後10日內向本院提出上訴書狀，並應
敘述具體理由。其未敘述上訴理由者，應於上訴期間屆滿後20日
內向本院補提理由書( 均須按他造當事人之人數附繕本) 「切勿
逕送上級法院」。
                                     書記官  劉玉梅
中    華    民    國    99    年    12    月    23    日
附論罪科刑之法條：
家庭暴力防治法第61條
違反法院依第 14 條第 1 項、第 16 條第 3 項所為之下列裁定
者，為本法所稱違反保護令罪，處 3 年以下有期徒刑、拘役或
科或併科新臺幣 10 萬元以下罰金：
一、禁止實施家庭暴力。
二、禁止騷擾、接觸、跟蹤、通話、通信或其他非必要之聯絡行
    為。
三、遷出住居所。
四、遠離住居所、工作場所、學校或其他特定場所。
五、完成加害人處遇計畫。
中華民國刑法第277條
（普通傷害罪）
傷害人之身體或健康者，處 3 年以下有期徒刑、拘役或 1 千元
以下罰金。
犯前項之罪因而致人於死者，處無期徒刑或 7 年以上有期徒刑
；致重傷者，處 3 年以上 10 年以下有期徒刑。

司法院資訊處製作；財團法人民間司法改革基金會備份。
